# 求助，合并报表处置子公司处理

提问人：tracycc 时间：2018-04-09 16:46:24
求助各位大神，子公司在合并日由于净资产评估价值大于长投，确认营业外收入（负商誉）。几年后，处置子公司股权，在合并报表层面，该部分负商誉是否也需要冲减处置的投资收益。借：投资收益，贷：年初未分配利润

回答人：chenyiwei
不需要。合并报表层面的处置损益计算不考虑当初购买日确认的负商誉。因为负商誉是损益项目而不是资产。

提问人：tracycc 时间：2018-04-10 09:31:48
这部分营业外收入延续到现在，在年初未分配利润中，如果不结转，合并资产负债未分配利润期末减期初与利润表勾稽关系有差额。
另外，合并日负商誉形成是否可以理解为，合并日子公司评估价值*持股比例大于长投部分调增长投成本，借：长投，贷：营业外收入，之后在做权益抵消。谢谢陈版回复

回答人：chenyiwei
1 、不应结转，但也不应造成合并报表层面你说的勾稽关系差额。 2 、可以。

提问人：tracycc 时间：2018-04-11 11:23:17
合并层面影响所有者权益项目在后续期间不是都需要延续么？那这部门负商誉形成的年初未分配利润不做冲投资收益的处理，报表间勾稽关系应该通过什么形式去保持呢？

回答人：chenyiwei
合并报表层面不体现特殊变动，子公司处置完毕之后，合并报表层面在当年度还要做一笔借投资收益，贷年初未分配利润，以后年度就不再需要滚调了。